【裁判字號】    89,自,843
【裁判日期】    891113
【裁判案由】    違反動產擔保交易法
【裁判全文】
台灣台中地方法院刑事判決                          八十九年度自字第八四三號
    自  訴  人  甲○○○有限公司  設台中市西屯區○○○街四號一樓
    代  表  人  乙○○
    代  理  人  丁○○
    被      告  丙○○
右列被告因違反動產擔保交易法案件，經自訴人提起自訴，本院判決如左：
    主  文
丙○○動產擔保交易之債務人，意圖不法之利益，將標的物遷移，致生損害於債權人
，處拘役貳拾日，如易科罰金以參佰元折算壹日，緩刑貳年。
    事  實
一、丙○○前於民國（下同）八十八年十月二十九日，以動產擔保交易之附條件買賣
    方式，向甲○○○有限公司（下稱久玖公司），購買車牌號碼ＥＸＢ─八０三號
    機車一輛，其係動產擔保交易之債務人，總價為新臺幣（下同）四萬八千九百三
    十元，除繳付自備款六千元外，餘款四萬二千九百三十元，分九期付款，自八十
    八年十二月十二日起至八十九年八月十二日止，每月一期，每月三十日應付款四
    千七百七十元，並約定標的物存放處所為台中縣東勢鎮○○里○○街三一三巷十
    二號丙○○住處，於價款付清前，前開機車仍屬久玖公司所有，不得任意遷移、
    出賣、出質、移轉、抵押或為其他處分。詎丙○○基於意圖不法之利益，自八十
    八年十二月十二日第一期起即拒不繳納各期分期款，且自八十九年二月間即將標
    的物遷移前開存放處所，使久玖公司追索無著，受有損害。
二、案經久玖公司提起自訴。
    理  由
一、訊據被告丙○○對於右揭時地與久玖公司訂立分期付款買賣機車，且機車自購得
    後均未給付分期款，其後至八十九年二月即將機車遷離約定之東勢鎮住處之事均
    不否認，惟辯稱：八十九年二月兒子說該機車已被自訴人取回，事實上機車在二
    月分在潭子失竊；伊係八十九年二月搬離東勢鎮，搬至潭子鄉云云。惟查，被告
    右揭違反動產擔保交易法之犯行，業據其坦承購得機車後即未給付分期款，後即
    將機車遷離約定存放地點等情不諱，核與自訴代理人丁○○之指訴及証人陳志成
    之証述在卷，並有附條件買賣契約書及久玖公司之公司執照、營利事業登記証在
    卷可佐，被告雖又辯稱：該機車於八十九年二月間遺失，兒子說機車已被自訴人
    領回，事實上機車已失竊云云，惟查，被告既先未繳納分期款，即將機車遷離約
    定地點，後該機車始於潭子地區失竊等情，業據被告自承不諱，則其先意圖不法
    利益，而將分期付款之機車遷離約定地點，是該機車於遷離約定存放位置後，再
    遭失竊之事實，已與被告違反動產擔保交易法犯行之成立無涉，是被告所辯，亦
    不足為有利被告之認定。事証明確，被告右揭違反動產擔保交易法犯行，堪予認
    定。
二、核被告丙○○將購自久玖公司之機車遷移之所為，係犯動產擔保交易法第三十八
    條之動產擔保交易之債務人將標的物遷移，致生損害債權人罪。爰審酌被告以分
    期付款方式購買車輛，其對分期款項均未繳納，即將機車遷移約定地點，且其犯
    罪之動機、目的、手段、犯罪所得之利益、犯罪所致之損害及犯後已陸續返還自
    訴人車款等情，量處如主文所示之刑，並諭知易科罰金之折算標準。末查被告前
    未曾受有期徒刑以上刑之宣告，有臺灣臺中地方法院檢察署刑案資料查註紀錄表
    及臺灣高等法院刑事被告前科紀錄表在卷可按，被告犯後，深具悔意，其經此教
    訓，當知警惕而無再犯之虞，本院綜核各情，所宣告之刑，認以暫不執行為適當
    ，併予宣告緩刑，以啟自新。
據上論斷，應依刑事訴訟法第三百四十三條、第二百九十九條第一項前段，動產擔保
交易法第三十八條，刑法第十一條前段、第四十一條、第七十四條第一款，罰金罰鍰
提高標準條例第一條前段、第二條，判決如主文。
中      華      民      國    八十九    年    十一    月      十三  日
                                    臺灣臺中地方法院刑事第一庭
                                        法  官    黃  家  慧
右正本證明與原本無異。
如不服本判決，應於送達後十日內向本院提出上訴狀(須附繕本)，上訴於台灣高等
法院台中分院。
                                        書記官
中      華      民      國    八十九    年    十一    月      十四    日
附錄論罪科刑法條
動產擔保交易法第三十八條
動產擔保交易之債務人，意圖不法之利益，將標的物遷移、出賣、出質、移轉、抵押
或為其他處分，致生損害於債權人者，處三年以下有期徒刑、拘役或科或併科六千元
以下之罰金。


司法院資訊處製作；財團法人民間司法改革基金會備份。
